台灣台中地方法院刑事判決　　　　　　　　　　　　九十三年度訴字第一二五三號
　　公　訴　人　臺灣臺中地方法院檢察署檢察官
　　被　　　告　丙○○
　　　　　　　　丁○○
　　　　　　　　戊○○
　　右三人共同
　　選任辯護人　劉憲璋律師
　　　　　　　　壬○○
　　選任辯護人　陳國華律師
　　　　　　　　石娟娟律師
　　　　　　　　劉憲璋律師
　　被　　　告　卯○○
　　選任辯護人　劉憲璋律師
　　被　　　告　辰○○
　　　　　　　　巳○○
　　　　　　　　午○○
　　 右一人
　　選任辯護人　劉憲璋律師
　　被　　　 告 申○○
　　　　　　　　Ａ○○
　　右二人共同
　　選任辯護人　劉憲璋律師
右列被告等因槍砲彈藥刀械管制條例等案件，檢察官提起公訴（九十三年度偵字第八
六○○號），於準備程序中被告為有罪之陳述，並聽取當事人意見後，本院合議庭裁
定改以簡式審判程序判決如左：
    主  文
丙○○共同以意圖為自己不法之所有，以詐術使人將本人之物交付為常業，處有期徒
刑壹年拾月。扣案之附表三、四、五、六、七所示之物均沒收。
丁○○共同以意圖為自己不法之所有，以詐術使人將本人之物交付為常業，處有期徒
刑伍年。扣案之附表三、四、五、六所示之物均沒收。
戊○○共同以意圖為自己不法之所有，以詐術使人將本人之物交付為常業，處有期徒
刑參年捌月。扣案之附表三、四、五、六、七所示之物均沒收。
壬○○共同以意圖為自己不法之所有，以詐術使人將本人之物交付為常業，處有期徒
刑壹年拾月。扣案之附表三、四、五、六、七所示之物均沒收。
卯○○共同以意圖為自己不法之所有，以詐術使人將本人之物交付為常業，處有期徒
刑肆年捌月。扣案之附表三、四、五、六、七所示之物均沒收。
辰○○共同以意圖為自己不法之所有，以詐術使人將本人之物交付為常業，處有期徒
刑壹年。扣案之附表三、四、五、六、七所示之物均沒收。
巳○○共同以意圖為自己不法之所有，以詐術使人將本人之物交付為常業，處有期徒
刑壹年拾月。扣案之附表三、四、五、六、七所示之物均沒收。
午○○共同以意圖為自己不法之所有，以詐術使人將本人之物交付為常業，處有期徒
刑肆年捌月；扣案之附表三、四、五、六、七所示之物均沒收。又未經許可，寄藏可
發射子彈具有殺傷力之改造槍枝，處有期徒刑壹年伍月，併科罰金新臺幣壹拾伍萬元
，罰金如易服勞役，以新臺幣玖佰元（即銀元參佰元）折算壹日。扣案之附表八所示
改造槍枝壹支（含彈匣壹個，槍枝管制編號：0000000000）、土造子彈伍
顆，均沒收。應執行有期徒刑伍年拾月，併科罰金新臺幣壹拾伍萬元，罰金如易服勞
役，以新臺幣玖佰元（即銀元參佰元）折算壹日。扣案之附表三、四、五、六、七所
示之物及附表八所示改造槍枝壹支（含彈匣壹個，槍枝管制編號：00000000
00）、土造子彈伍顆，均沒收。
申○○共同以意圖為自己不法之所有，以詐術使人將本人之物交付為常業，處有期徒
刑壹年貳月。扣案之附表三、四、五、六、七所示之物均沒收。緩刑肆年。
Ａ○○共同以意圖為自己不法之所有，以詐術使人將本人之物交付為常業，處有期徒
刑參年捌月。扣案之附表三、四、五、六、七所示之物均沒收。
    事  實
一、丁○○自民國九十二年五月間起，意圖為自己不法之所有，並於附表一所示之時
    間，與卯○○、午○○、戊○○、Ａ○○、丙○○、壬○○、巳○○、辰○○、
    申○○等人基於以詐欺為常業之犯意聯絡，由丁○○向綽號「小唐」之真實姓名
    年籍不詳之男子購買詐騙對象之個人身分、年籍等資料每一筆新台幣（下同）一
    元，約購買數十萬筆許之資料，向綽號「小陳」之真實姓名年籍不詳之男子，以
    每一帳戶約六千元至八千元不等之價錢，購買含附表三所示之帳戶在內之金融機
    構存款帳簿、金融卡（計約一百五十個帳戶許）、及含附表二詐騙所用電話欄所
    示之行動電話號碼，提供予卯○○、丙○○、壬○○、辰○○、午○○、巳○○
    、申○○使用。卯○○出面承租，與丙○○、壬○○、辰○○在台中市○○路一
    六八號五樓之一；午○○出面承租，與巳○○在台中市○○路八七巷三十號十一
    樓之二（租金費用由丁○○列為公共必要支出，先由詐得之款項內支付）；申○○在丁○○位於台中市○○區○○路三七巷五號居處，分別以丁○○提供之行動
    電話號碼撥打丁○○提供之含附表二所示詐騙對象在內之人之電話，俟詐騙對象
    接聽電話後，即佯稱與詐騙對象熟識，要詐騙對象猜看為何人，並偽稱其即為詐
    騙對象所猜中之人，寒喧後，即向詐騙對象詐稱因家中出事、週轉而急需用錢等
    為由，向詐騙對象借款新台幣（下同）六千元至五、六十萬元不等，致詐騙對象
    不疑有詐，誤認確係其親友借款，乃依指示以匯款、轉帳或現金存入等方式，將
    款項悉數交付予丁○○等人指定之金融機構存款帳戶（時間、冒稱之身分、入帳
    之帳戶戶名、帳號、金額分別如附表二、三所示）。戊○○與Ａ○○俟詐騙對象
    將款項匯入、轉入或存入指定帳戶後，即持各該帳戶之金融卡至自動櫃員機提領
    詐騙所得，戊○○與Ａ○○就提領之金額預先扣除一成後，其餘九成按日或隔日
    將餘款交予丁○○，再由丁○○先扣除必要公共支出後，其餘金額由丁○○分得
    四成五，另四成五再分予打電話之卯○○、午○○、丙○○、壬○○、巳○○、
    辰○○等人，申○○工作二天打電話後，因心理害怕，以理念不合而離職，渠等
    並均恃此為生，資以為業。
二、午○○於九十一年年中，約是六、七月間，在台北市南港地區某處舞廳前，明知
    綽號「細埔」之真實姓名年籍不詳之成年男子在該處所交付，委託其寄藏保管之
    可發射子彈且具有殺傷力之改造手槍一枝（槍枝管制編號0000000000
    ，含彈匣一個）、改造子彈八顆（經試射三顆，剩五顆）等物，均係槍砲彈藥刀
    械管制條例管制之物品，竟仍未經許可而收受寄藏，經警搜索查獲附表八之改造
    手槍、子彈等物。
三、嗣於九十三年四月一日十三時許，為警在台中市○○路與自立街口，查獲甫提領
    贓款之戊○○與Ａ○○二人，扣得附表四所示之物。同日十三時五十分，為警在
    台中市○○區○○路一六八號五樓之一查獲卯○○、辰○○、壬○○、丙○○四
    人正在該處撥打電話向他人詐騙財物，扣得附表五所示之物。又為警在台中市○○路八七巷三十號十一樓之二查獲午○○、巳○○，扣得附表六所示之物。同日
    十七時五十分，為警在台中市○○路一四八號前查獲丁○○，扣得附表七所示之
    物。
四、案經內政部警政署刑事警察局移送台灣台中地方法院檢察署檢察官偵查起訴。
    理      由
一、訊據被告丁○○、卯○○、午○○、戊○○、Ａ○○、丙○○、壬○○、巳○○
    、辰○○、申○○等十人對右揭犯罪事實均坦承不諱，並為有罪答辯，均為認罪
    之表示，於本院審理時被告丁○○供稱：「我當初因為前幾年做生意失敗，虧了
    不少錢，才會走這條路，我總共請了九位被告幫我協助，我給他們的酬勞是抽成
    的，沒有固定薪資，看何人做的多，他們自己都知道，他們會去查帳戶的金額，
    這九個人中，有二個專門去提款的，是由戊○○、Ａ○○二人負責去提款。他們
    的利潤是一成所得，剩餘九成，先扣掉開銷，然後與打電話的成員，各四成五分
    帳」，「戊○○、Ａ○○去提款款項，有時候一、二天才和我匯算一次」，「我
    從雜誌上得到小唐之資料，一筆一塊錢，裡面資料有姓名、電話、地址、手機及
    家用電話」，「約有購買幾十萬筆資料。我並不知道小唐的資料從哪裡來，小唐
    都是將資料寄送過來的」，「銀行帳戶是向小陳購買，約六千到八千元，我購買
    壹佰多份的銀行帳戶，確實數目我不清楚，銀行帳戶包括帳簿、提款卡，其使用
    期間至少一個月以上，沒有提款卡的我不買」，「江凱欣、壬○○、卯○○、午
    ○○、巳○○等負責打電話，其中申○○做二天就沒有做，申○○是於一月份打
    電話的，申○○並沒有騙到錢，所以沒有分配到酬勞，負責打電話的辰○○剛來
    作二、三天就出事，所以沒有領到酬勞，其餘的人，有些運氣好，就詐騙較多，
    其中詐騙比較多的應是做比較久的，有午○○、卯○○二人，巳○○做沒有幾天
    。戊○○、Ａ○○他們是負責提款的，是於交帳款時才結算所得，他們二人領得
    較多，因他們二人的風險大，所以領的多」，「台中市○○區○○路三七巷五號
    居所是我租的」，「台中市○○路八七巷三十號十一樓之一是午○○他們承租的
    ，承租費算在公共必要開銷內」，「台中市○○路一六八號五樓之一是何人承租
    我並不知道，承租費用都算在開銷內」，「匯入的錢，先由戊○○、Ａ○○提款
    ，扣除一成後再交給我，再由我扣掉開銷，剩餘的錢，我和打電話的人平分，開
    銷有租金、電話費用及其他開銷（購買易付卡、人頭帳戶等開銷），剩餘的錢，
    有時候是當天清算，有時候過幾天才分配，他們給我的錢，我都將錢放於保險箱
    內，總金額有三百二十九萬八千元，其中有一筆三百一十一萬八千元，是從我的
    保險箱和我的皮包內搜出來的，這些款項都是犯罪所得。保險箱並沒有他人使用
    ，只有我知道密碼，我的錢也都放在保險箱內，所以我對該款項有管領使用權」
    ，「現金十七萬元是戊○○的，一萬元是Ａ○○的」，「我只教他們打電話時，
    先跟對方聊天，然後讓對方猜我是誰，或以家中出事急需用錢，讓對方同情」等
    語。被告江凱欣於本院審理時坦承稱：「我是三月初去的，作約一個月的時間，
    我打過很多電話，我總收入約有十萬元左右。詐騙方法就如同被害人和丁○○所
    言一樣」等語。被告壬○○於本院審理時坦承稱：「我實際工作天有二十三天左
    右，扣除例假日，詐騙方法就如同被害人和丁○○所言一樣。我約領到八萬多元
    」等語。被告卯○○於本院審理時坦承稱：「我於九十三年年初到職，詐騙方法
    就如同被害人和丁○○所言一樣。我約月入有十多萬元」等語。被告辰○○於本
    院審理時坦承稱：「我工作約三、四天左右，我打了多少電話已忘記，詐騙方法
    就如同被害人和丁○○所言一樣。我並沒有領到酬勞」等語。被告巳○○於本院
    審理時坦承稱：「我是三月到職，我領到一萬多酬勞，詐騙方法就如同被害人和
    丁○○所言一樣」等語。被告巳○○於本院審理時坦承稱：「我去年五月認識丁○○，從九十二年十一月到職，開始撥打電話，工作約四、五個月，詐騙方法就
    如同被害人和丁○○所言一樣，一個月約有二十幾萬元。我到九十三年即很少再
    做」等語。被告申○○於本院審理時坦承稱：「我九十三年一月到職，工作二天
    ，丁○○叫我打電話跟客人寒暄，寒暄之後，丁○○再教我如何打電話，我並沒
    有騙到被害人匯款進來，因我並沒有開口向被害人要匯款的事，只是純聊天，也
    沒有請被害人再打電話給我，當初我撥打電話時心理很害怕，我撥打電話約有十
    幾通，後來因為理念不同，我即離職」等語。被告戊○○於本院審理時坦承稱：
    「我是從九十二年十月初到職，我負責提款工作，於結算時，扣一成，再將款項
    交給丁○○去處理，提款卡是丁○○給我的，提款有二人，我和Ａ○○，我個人
    所得約有六十萬元左右」等語。被告Ａ○○於本院審理時坦承稱：「我是戊○○
    叫我去提款的，我們是共同行動的，我從九十二年十一月初到職的。我總共提領
    的金額我不記得，我的月薪是五萬元。並沒有其他紅利分配」等語。被告午○○
    於本院審理時坦承稱：「我約九十一年年中，約是六、七月間，『細埔』於南港
    一○一攝影棚前，我在裡面上班，『細埔』叫我出來，就給我這隻槍，槍枝是用
    黑色的袋子包著，裡面有二支手槍，另一隻是瓦斯槍，他說等一下就過來拿，之
    後，我打電話給他，都沒有人接，後來我搬家時，有開打該包包才知道是槍枝」
    ，「我打開時裡面有子彈」，「我從網路上得知『細埔』真實姓名叫王士富。住
    於何處我不知道，約有一百七十公分左右，是六十八年次，『細埔』從事何職業
    ，我不知道，『細埔』是哪裡人我不知道」等語。核與被害人癸○○於本院審理
    時指訴稱：「我被騙二萬元。他們是打電話給我，要我猜他是誰，我猜是我同學
    ，他就告訴我，他家發生事情，他們就給我世華銀行嘉泰分行之帳戶，我就匯了
    二萬元過去」，「我請求把錢拿回來即可，希望他們不要再犯」等語。被害人甲○○於本院審理時指訴稱：「當初我在坐月子，他們打電話要我猜他們的名字，
    他們是利用我好朋友的名字，要跟我借八萬元，後來我借他四萬元，他們給我台
    南農民銀行永康分行帳戶，我電匯四萬元的給他們，我有收到辯護人的和解書，
    因我不了解，並沒有和他們和解。我希望錢可拿回，請從輕量刑」等語。被害人
    酉○○於本院審理時指訴稱：「被告打電話來，我以為是我很好的朋友，稱她家
    中有急用，她給我彰化銀行嘉義分行、泰萬銀行嘉義分行，後來我轉帳二十八萬
    元給她，我分六次匯給他們，被告是從當天就打電話，之後又一直打電話，被告
    於收到帳款時，也有打電話給我，說他於二天後會將錢還我，我們並沒有和解，
    也沒有簽寫和解書，我希望他們把全額的錢還給我」等語。被害人地○○於本院
    審理時指訴稱：「他們打電話來說是我朋友，聲音很像，說他兒子和別人打架，
    急需用錢，要我會三萬元給她，我就匯國泰世華永康分行的帳戶給他，我們並沒
    有和解，我請求依法處理」等語。被害人寅○○於本院審理時指訴稱：「他們是
    打電話給我太太，我太太叫我匯錢，要我會四萬元過去，之後我匯三萬元過去，
    我匯到土地銀行新營分行之帳戶。我們並沒有和解，被告等坦承犯罪，請法官依
    法處理」等語。被害人己○○於本院審理時指訴稱：「他們先打電話到我先生的
    手機，說要找我，我先生就叫他打電話過來，我接到電話時，就叫我猜她是誰，
    我猜是我朋友周麗珠，他說要向我借錢，我就叫她過來拿，她叫我匯錢到安泰嘉
    義分行，我匯了五萬元過去，現還沒有和解，我希望把錢拿回來即可，被告等擾
    亂金融秩序，對社會造成不安，利用人性弱點，請依法處理」等語。被害人黃○○於本院審理時指訴稱：「他們當初試打手機，要我猜是何人，因聲音很向我朋
    友，他說他遭人家仙人跳，急需用錢解決，請求我支援，我匯五十八萬元給他，
    我分六、七次匯給他，我是匯誠泰銀行的帳戶給他，分行我不知道。現錢也沒有
    拿回來，我是一直到警員打電話給我，我才知道此事，我請求依法處理，我尊重
    檢察官請求之刑期」等語。被告等所供稱之犯罪經過，與被害人所指訴相符，並
    有內政部警政署偵辦之監察電話對話錄音翻譯文，被告丁○○現場指認照片二張
    ，提領照片十二張、提款交易明細資料、搜索票偵查報告、冒名詐騙案組織圖、
    台中市○○路八十七巷三十號十一樓之二現場圖、台中市○○路一六八號五樓之
    一（莎士比亞花園大樓）現場圖，郵政跨行會款申請書、日勝國際商銀客戶歷史
    交易查詢單、玉山銀行會款回條、中國信託交易明細、國泰世華銀行存款存入憑
    條、第一商銀會款通知單、臺灣企銀自動化服務機器跨行提款交易明細資料、遠
    傳電信往來明細，現金三百二十九萬八千元等扣案可證，並有被害人玄○○、宙
    ○○、癸○○、酉○○、地○○、辛○○、己○○、寅○○、乙○○、宇○○、
    黃○○、未○○、丑○○、甲○○、戌○○、黃○○、郭錦利、Ｂ○○、亥○○
    、天○○、庚○○等人於警訊中指陳被詐欺之情節明確。又扣案之前述改造手槍
    一枝、子彈八顆經送鑑定結果：(一)改造手槍（槍枝管制編號000000000
    0）認係由仿BERETTA廠84型半自動手槍製造之玩具手槍換裝土造金屬槍管而成
    之改造手槍，機械性能良好，可擊發適用子彈，認具殺傷力。(二)子彈八顆，認均
    係具直徑約八˙五mm金屬彈頭之土造子彈，經採樣三顆試射，均可擊發，認均具
    殺傷力。此有內政部警政署刑事警察局九十三年五月六日刑鑑字第○九三○○八
    七九○八號槍彈鑑定書一件在卷可參。此外，並有扣案之物可資佐證，被告十人
    犯行均堪認定。
二、核被告十人所為，均係犯刑法第三百四十條之常業詐欺取財罪。被告午○○另犯
槍砲彈藥刀械管制條例第十一條第四項之未經許可寄藏可發射金屬或子彈之槍枝
    罪、第十二條第四項之未經許可寄藏子彈罪。而其寄藏後持有手槍及子彈之行為
    係寄藏行為之當然結果，均不另論罪。被告十人就常業詐欺罪部分，有犯意聯絡
    與行為分擔，應依刑法第二十八條規定為共同正犯。被告午○○所犯寄藏可發射
    金屬或子彈之槍枝、寄藏子彈等犯行，係以一行為同時為之，屬想像競合犯，應
    依刑法第五十五條規定從一重之未經許可寄藏可發射金屬或子彈之槍枝罪處斷。
    被告午○○所犯常業詐欺罪、未經許可寄藏可發射金屬或子彈之槍枝罪，犯意各
    別，罪名互異，自應分論併罰。爰審酌被告十人年輕力壯，不思以正途謀生，反
    以博取被害人同情之方式詐取財物，造成人性互相猜疑，對社會危害至鉅，惟犯
    後尚能坦承犯行，分別依犯行時間長短、參與犯罪之程度、犯罪所得，及被告等
    於犯罪後已委請律師設法與被害人洽談和解事宜，及被害人就本案被害後，對被
    告刑度之意見，與檢察官分別對被告求刑之刑度，檢察官請求量處被告丁○○有
    期徒刑五年六月、被告卯○○、午○○（常業詐欺部分）有期徒刑五年、被告戊○○、Ａ○○有期徒刑四年、被告丙○○、壬○○、巳○○有期徒刑二年、被告
    辰○○、申○○有期徒刑一年二月，本院認檢察官之求刑固屬合法、合情，惟另
    審酌被告等上開犯罪時間長短、參與犯罪之程度、犯罪所得，被告等於犯罪後已
    委請律師設法與被害人洽談和解事宜，被害人就本案被害後，對被告刑度之意見
    被告Ａ○○之父謝黃玉已七十一歲，肢障領有殘障手冊，有戶籍謄本、殘障手冊
    等附卷可稽，等一切情狀，分別量處如主文所示之刑，以資懲儆。查被告申○○
    前未曾受有期徒刑以上之宣告，此有台灣高等法院檢察署刑案紀錄表、臺灣高等
    法院被告全國前案紀錄表、及台灣台中地方法院檢察署被告刑案資料查註紀錄表
    各一份附卷可參，茲因被告一時思慮欠週，謀職不當，僅工作二天，未詐取被害
    人匯款，本性良好，發現誤入歧途後，旋即以理念不合而離職，其涉世不深而罹
    刑章，經此次刑之宣告，均應知警惕而無再犯之虞，本院認其所受宣告之刑，以
    暫不執行為適當，並予諭知緩刑四年以啟自新。扣案之附表三、四、五、六、七
    所示之物，為被告所有，供犯罪所用之物，業經被告供承在卷，依刑法第三十八
    條第一項第二款規定諭知沒收，附表八所示改造槍枝壹支（含彈匣壹個，槍枝管
    制編號：0000000000）、土造子彈伍顆為違禁物，依刑法第三十八條
    第一項第一款規定諭知沒收。至於扣案之三百二十九萬八千元（其中三百一十一
    萬八千元為被告丁○○所有，十七萬元為被告戊○○所有，一萬元為Ａ○○所有
    ），固經被告丁○○於本院審理時坦承稱：「是從我的保險箱和我的皮包內搜出
    來的，這些款項都是犯罪所得。保險箱並沒有他人使用，只有我知道密碼，我的
    錢也都放在保險箱內，所以我對該款項有管領使用權」等語，雖係被告等犯罪所
    得之物，該款係從被害人詐欺取得而來，為供被害人等將來取償之用，爰不予宣
    告沒收，併此敘明。
據上論斷，應依刑事訴訟法第二百七十三條之一第一項、第二百九十九條第一項前段
，槍砲彈藥刀械管制條例第十一條第四項、第十二條第四項，刑法第十一條前段、第
二十八條、第三百四十條、第五十一條第五款、第五十五條、第四十二條第二項、第
三十八條第一項第一款、第二款，罰金罰鍰提高標準條例第二條，判決如主文。
本案經檢察官子○○到庭執行職務
中      華      民      國    九十三    年     六      月    三十    日
                                 台灣台中地方法院刑事第三庭
                                        法  官 黃松竹
右正本證明與原本無異。
如不服本判決，應於判決送達後十日內向本院提出上訴狀，上訴於臺灣高等法院臺中
分院( 須附繕本 )。
                                        書記官
中      華      民      國    九十三    年     六      月    三十    日
附錄論罪科刑法條
刑法第三百四十條
以犯第三百三十九條之罪為常業者，處一年以上七年以下有期徒刑，得併科五萬元以
下罰金。
槍砲彈藥刀械管制條例第十一條第四項
未經許可，持有、寄藏或意圖販賣而陳列第一項所列槍砲者，處一年以上七年以下有
期徒刑，併科新臺幣七百萬元以下罰金。
槍砲彈藥刀械管制條例第十二條第四項
未經許可，持有、寄藏或意圖販賣而陳列子彈者，處五年以下有期徒刑，併科新台幣
三百萬元以下罰金。
附表一
┌────┬────────────┬────┬────────────┐
│被告姓名│時                    間│被告姓名│時                    間│
├────┼────────────┼────┼────────────┤
│丙○○  │九十三年三月初起        │戊○○  │九十二年十月初起        │
├────┼────────────┼────┼────────────┤
│壬○○  │九十三年三月初起        │卯○○  │九十三年一月間起        │
├────┼────────────┼────┼────────────┤
│辰○○  │九十三年三月二十九日起  │巳○○  │九十三年三月間起        │
├────┼────────────┼────┼────────────┤
│午○○  │九十二年五月間起        │申○○  │九十三年一月間起，已退出│
├────┼────────────┼────┴────────────┘
│Ａ○○  │九十二年十一月初起      │
└────┴────────────┘
附表二（轉入帳戶所屬之金融機構名稱及帳號如附表三所示）
┌───┬─────────┬───┬────┬────┬───┬───┐
│被害人│被害人之金融機構名│冒  稱│入帳戶名│時    間│金  額│詐騙所│
│      │稱及帳號          │      │        │        │      │用電話│
├───┼─────────┼───┼────┼────┼───┼───┤
│玄○○│匯款              │友  人│劉興中  │92.05.27│40000 │091107│
│      │                  │顧廣文│        │        │      │2331  │
├───┼─────────┼───┼────┼────┼───┼───┤
│宙○○│匯款              │同  事│吳竹金  │93.03.23│50000 │不詳  │
│      │                  │簡彥淑│        │        │      │      │
├───┼─────────┼───┼────┼────┼───┼───┤
│癸○○│匯款              │同  學│李成助  │93.03.22│20000 │不詳  │
│      │                  │胡惠蘋│        │        │      │      │
├───┼─────────┼───┼────┼────┼───┼───┤
│酉○○│萬泰銀行0000000000│友  人│黃建銘  │93.03.29│280000│091087│
│      │04、彰化銀行006117│小  馨│        │        │      │2324  │
│      │0000000000、大眾銀│      │        │        │      │      │
│      │行0000000000000000│      │        │        │      │      │
│      │、中國信託銀行4959│      │        │        │      │      │
│      │00000000          │      │        │        │      │      │
├───┼─────────┼───┼────┼────┼───┼───┤
│地○○│匯款              │友  人│謝府錡  │93.03.26│30000 │091954│
│      │                  │李鐳鵬│        │        │      │1724  │
├───┼─────────┼───┼────┼────┼───┼───┤
│辛○○│現金存款存入      │同  學│謝府錡  │93.03.15│50000 │不詳  │
│      │                  │李芳林│        │        │      │      │
├───┼─────────┼───┼────┼────┼───┼───┤
│己○○│華泰商業銀行      │友  人│張茹玉  │93.04.01│50000 │092826│
│      │                  │周麗珠│        │        │      │1934  │
├───┼─────────┼───┼────┼────┼───┼───┤
│寅○○│匯款              │友  人│楊曉雲  │93.03.19│30000 │091089│
│      │                  │張月秋│        │        ││7074  │
├───┼─────────┼───┼────┼────┼───┼───┤
│乙○○│匯款              │友  人│潘文斌、│93.03.17│300000│不詳  │
│      │                  │淑  美│黃建銘  │        │      │      │
├───┼─────────┼───┼────┼────┼───┼───┤
│宇○○│現金存款存入      │同  學│謝府錡  │93.03.15│200000│091564│
│      │                  │鄭百鈞│        │        │      │8473  │
├───┼─────────┼───┼────┼────┼───┼───┤
│甲○○│匯款              │友  人│不詳    │93.03.30│40000 │093687│
│      │                  │王淑蓉│        │        │      │7234  │
├───┼─────────┼───┼────┼────┼───┼───┤
│丑○○│匯款              │友  人│吳淑端  │93.03.31│50000 │092826│
│      │                  │林麗卿│        │        │      │1934  │
├───┼─────────┼───┼────┼────┼───┼───┤
│未○○│華僑銀行三重分行  │同  事│不詳    │93.04.01│6000  │097017│
│      │00000000000000    │淑  慧│        │        │      │1176  │
├───┼─────────┼───┼────┼────┼───┼───┤
│王智永│000000000000000   │友  人│羅玉惠  │93.02.03│50000 │不詳  │
│      │                  │不  詳│        │        │      │      │
├───┼─────────┼───┼────┼────┼───┼───┤
│李明芬│匯款              │友  人│羅玉惠  │93.02.02│50000 │092805│
│      │                  │李素秋│        │        │      │3093  │
└───┴─────────┴───┴────┴────┴───┴───┘
附表三
┌─────────┬────────────────────┬────┐
│金 融 機 構 名 稱 │存          款          帳          號  │帳戶名稱│
├─────────┼────────────────────┼────┤
│富邦銀行台中分行  │00000000000000            │劉興中  │
├─────────┼────────────────────┼────┤
│日盛銀行新營分行  │00000000000000            │吳竹金  │
├─────────┼────────────────────┼────┤
│國泰世華嘉泰分行  │000000000000                │李成助  │
├─────────┼────────────────────┼────┤
│彰化銀行嘉義分行  │00000000000000000      │不詳    │
├─────────┼────────────────────┼────┤
│誠泰銀行嘉義分行  │000000000000000          │黃建銘  │
├─────────┼────────────────────┼────┤
│國泰世華永康分行  │000000000000                │謝府錡  │
├─────────┼────────────────────┼────┤
│國泰世華永康分行  │000000000000                │謝府錡  │
├─────────┼────────────────────┼────┤
│安泰銀行嘉義分行  │00000000000000            │張茹玉  │
├─────────┼────────────────────┼────┤
│土地銀行新營分行  │000000000000                │楊曉雲  │
├─────────┼────────────────────┼────┤
│農民銀行新營分行  │00000000000                  │潘文斌  │
├─────────┼────────────────────┼────┤
│玉山銀行嘉義分行  │0000000000000              │黃建銘  │
├─────────┼────────────────────┼────┤
│富邦銀行新營分行  │00000000000000            │謝府錡  │
├─────────┼────────────────────┼────┤
│農民銀行永康分行  │00000000000000            │不詳    │
├─────────┼────────────────────┼────┤
│日盛銀行新營分行  │00000000000000000      │吳淑端  │
├─────────┼────────────────────┼────┤
│彰化銀行路竹分行  │00000000000000            │不詳    │
├─────────┼────────────────────┼────┤
│土地銀行北屯分行  │000000000000000          │羅玉惠  │
└─────────┴────────────────────┴────┘
